【裁判字號】    97,小上,50
【裁判日期】    970526
【裁判案由】    損害賠償
【裁判全文】
臺灣臺中地方法院民事裁定    97年度小上字第50號
上  訴  人  丙○○
            甲○○
被上訴人    乙○○
上列當事人間請求損害賠償事件，上訴人對於民國97年4月21日
本院台中簡易庭96年度中小字第5636號第一審判決提起上訴，本
院裁定如下：
    主  文
上訴駁回。
第二審訴訟費用新台幣壹仟伍佰元由上訴人連帶負擔。
    理  由
一、按對於小額程序之第一審裁判之上訴，非以其違背法令為理
    由，不得為之；又其上訴狀應記載上訴理由，並表明(一)原判
    決所違背之法令及其具體內容。(二)依訴訟資料可認為原判決
    有違背法令之具體事實，民事訴訟法第436條之24第2項、第
    436條之25分別定有明文。次按所謂判決違背法令，係指判
    決不適用法規或適用不當者，復為同法第468條所明定，此
    亦為小額事件之上訴程序所準用（民事訴訟法第436條之32
    第2項參照）。再按以判決有不適用法規或適用不當為上訴
    理由時，其上訴狀或理由書應有具體之指摘，並揭示該法規
    之條項或內容，若係成文法以外之法則，應揭示該法則之旨
    趣，倘為司法院解釋或最高法院之判例，則應揭示該判解之
    字號或內容，如依民事訴訟法第496條所列第1款至第5款事
    由提起上訴時（第6款未準用，參照同法第436條之32第2項
    規定），其上訴狀或理由書應揭示合於該條款之事實，上訴
    理由狀如未依此項方法表明，或其所表明者，顯與上開法條
    規定之情形不合時，即難認為已對原判決之違背法令有具體
    之揭示，其上訴自難認為合法，最高法院71年台上字第314
    號判例可資參照。次按上訴不合法者，第二審法院應以裁定
    駁回之，民事訴訟法第444條第1項前段定有明文，且於小額
    事件之上訴程序亦準用之，此參照民事訴訟法第436條之32
    第2項規定自明。
二、本件上訴意旨略以：(一)本件重點在於買賣契約物的瑕疵擔保
    責任，與被上訴人所指稱‧‧‧或甚漏水等瑕疵，是否同一
    法律主觀、客觀解釋，原審未加詳查，逐（遂？）在契約內
    容上解釋規則，加以論述，實有不合。(二)眾所周知系爭房屋
    為921震災後之舊房屋，被上訴人亦明知房屋現況，故兩造
    已在契約書中詳加註明依現況交屋，一切漏水由被上訴人自
    理，此為契約主觀認定之事實，非為物之瑕疵擔保責任之問
    題，原審判決指稱為之瑕疵為傾斜、龜裂、滲漏水等解釋範
    圍，實有誤解事實。(三)被上訴人所提出之估價單68,000元，
    僅是預估之判斷，非實際損害之依據，原審未加審理，依據
    該預估單為判決之依據，不可採信。
三、查上訴人前開上訴意旨僅對於原判決解釋契約內容、解釋事
    實及損害賠償之認定有所指摘，但未具體指出原審判決有如
    何違背法令情事，亦未依民事訴訟法第436條之25之規定，
    表明原判決所違背之法令及具體內容，暨依訴訟資料可認為
    原判決有違背法令之具體事實或有民事訴訟法第469條第1款
    至第5款之情形，自難認對原審判決之如何違背法令已有具
    體之指摘，依首揭說明，其上訴自非合法，應以裁定逕予駁
    回。
四、依民事訴訟法第436條之32第1項準用同法第436條之19之規
    定，第二審法院為訴訟費用之裁判時，應確定其訴訟費用額
    ，而本件第二審訴訟費用額確定為裁判費1,500元，應依前
    揭條文規定，為如主文第2項之諭知。
五、結論：本件上訴為不合法，依民事訴訟法第436條之32第1項
    、第2項、第444條第1項、第95條、第85條第2項、第436條
    之19第1項，裁定如主文。
中    華    民    國    97    年    5     月    26    日
                  民事第二庭    審判長法  官  許秀芬
                                      法  官  林宗成
                                      法  官  王邁揚
上正本證明與原本無異。
不得抗告
中    華    民    國    97    年    5     月    26    日
                                      書記官


司法院資訊處製作；財團法人民間司法改革基金會備份。
